ACORDAO-COMPLETO-2567182

ACÓRDÃO DE RELAÇÃO

ACÓRDÃO DE RELAÇÃO 2900/2022 ATA 47/2022 - PLENÁRIO

Acórdão 2900/2022-TCU-Plenário
VISTOS e relacionados estes autos da Tomada de Contas Especial instaurada pela Secretaria Especial do Desenvolvimento Social contra o Sr. Adilson Almeida do Nascimento, ex-prefeito de Mirangaba/BA, em face da não comprovação da regular aplicação dos recursos transferidos pela União ao município por meio do Fundo Nacional de Assistência Social (FNAS) , no exercício de 2012;
	Considerando que Secretaria de Controle Externo de Tomada de Contas Especial - SecexTCE opinou pela irregularidade das contas do responsável, com sua condenação ao pagamento do débito apurado e aplicação da multa prevista no art. 57 da Lei 8.443/1992 (peças 72 a 74) ;
	Considerando que o Ministério Público, representado pelo Procurador Marinus Eduardo De Vries Marsico, manifestou-se de acordo com a proposta da unidade especializada (peça 75) ;
	Considerando que após os aludidos pareceres emitidos nos autos, por meio do Acórdão 2285/2022-TCU-Plenário, este Tribunal aprovou a Resolução/TCU 344/2022, cujo texto estabelece que as pretensões punitiva e ressarcitória nos processos de controle externo (exceto para atos de pessoal) prescrevem em cinco anos (art. 2º, prescrição principal) ou em três, se o processo ficar paralisado, pendente de julgamento ou despacho (art. 8º, prescrição intercorrente) , conforme o previsto na Lei 9.873/1999 (art. 1º) , diploma que regula o prazo para o exercício da ação punitiva movida pela administração pública federal;
	Considerando que, no caso concreto, o termo a quo da prescrição deve ser a data da apresentação da prestação de contas final ao órgão competente para a sua análise inicial, com base no inciso II do art. 4º da referida Resolução, ou seja, 30/4/2013 (peça 31, p. 3) ;
	Considerando o seguinte iter processual: 
a)  emissão de parecer, pelo Conselho do FNAS, desfavorável à aprovação da prestação de contas em 28/11/2013 (peça 5, p. 2) ;
b) Nota Técnica 2.616, de 1º/8/2014, do antigo Ministério do Desenvolvimento Social e Combate à Fome, em que se decidiu notificar o ex-gestor e o Conselho do CNAS para fins de regularização da prestação de contas de 2012 (peça 6) ; essas notificações também se deram em 1º/8/2014 (peças 7 e 9) ;
c) Nota Técnica 1.347 (peça 11) , de 19/12/2017, do então Ministério do Desenvolvimento Social (sucessor da Pasta Ministerial indicada na alínea precedente) , determinando novamente a notificação do responsável (ex-prefeito) para apresentar documentos que evidenciassem o nexo causal entre as despesas e os valores debitados no extrato bancário; e
d)  emissão de outros documentos: Notas Técnicas 234, de 15/2/2018 (peça 19) , e 6.311, de 6/11/2018 (peça 22) , além do Termo de Reprovação (das contas) , de 29/11/2018 (peça 23) .
	Considerando que, no caso concreto, houve prescrição intercorrente, haja vista que entre a primeira notificação do ex-prefeito (1º/8/2014)  e a emissão da Nota Técnica 1.347 (19/12/2017) houve hiato superior ao triênio previsto no art. 8º, caput, da Resolução/TCU 344/2022, o que caracteriza a prescrição intercorrente; e
	Considerando que deve ser reconhecida a prescrição intercorrente das pretensões ressarcitória e sancionatória do Tribunal, com o consequente arquivamento deste processo, nos termos do art. 11 da Resolução/TCU 344/2022.
 	ACORDAM os Ministros do Tribunal de Contas da União, com fundamento no art. 1º, § 1º, da Lei 9.873/1999 c/c os arts. 8º, caput, e 11 da Resolução/TCU 344/2022, em reconhecer a prescrição intercorrente das pretensões punitiva e ressarcitória do Tribunal, arquivando estes autos, sem prejuízo de encaminhar cópia desta deliberação ao responsável.
1. Processo TC-Processo 029.080/2020-7 (TOMADA DE CONTAS ESPECIAL) 
	1.1. Responsável: Adilson Almeida do Nascimento (XXX.690.195-XX) .
	1.2. Entidade: Município de Mirangaba/BA.
	1.3. Relator: Ministro-Substituto Marcos Bemquerer Costa.
	1.4. Representante do Ministério Público: Procurador Marinus Eduardo De Vries Marsico.
	1.5. Unidade Técnica: Secretaria de Controle Externo de Tomada de Contas Especial (SecexTCE) .
	1.6. Representação legal: não há.
	1.7. Determinações/Recomendações/Orientações: não há.

Município de Mirangaba/BA.

Adilson Almeida do Nascimento (XXX.690.195-XX).

MARCOS BEMQUERER

não há.

TOMADA DE CONTAS ESPECIAL (TCE)

Secretaria de Controle Externo de Tomada de Contas Especial (SecexTCE).